ACORDAO-COMPLETO-2497735

ACÓRDÃO DE RELAÇÃO

ACÓRDÃO DE RELAÇÃO 14413/2021 ATA 32/2021 - SEGUNDA CÂMARA

Acórdão 14413/2021-TCU-Segunda Câmara
	VISTOS e relacionados estes autos que tratam de Representação formulada por Bidden Comercial Ltda., em razão de indícios de irregularidades ocorridas no Pregão Eletrônico para Registro de Preços 62/2020, conduzido pelo Tribunal Regional Eleitoral de São Paulo (TRE-SP) , que tem por objeto registrar preço para aquisição de café em grão e de materiais de limpeza, copa e cozinha;
	Considerando que o certame foi homologado em 1º/10/2020 (peça 21) , ao valor de           R$ 13.181,50 (peças 16 a 20) ;
	Considerando que a representante se sagrou vencedora do item 7 - Permetrina (composto sintético utilizado em inseticidas, repelentes e acaricidas) (peça 5, p. 9-10 e 24) e do item 12 - Armadilha animal (peça 5, p. 3 e 19) , tendo, contudo, sua proposta sido desclassificada por não possuir Alvará de licença sanitária, nem a Autorização de funcionamento expedido pela Anvisa (peça 5, p. 5 e 19) ;
	Considerando que a representante se insurgiu contra i)  o indeferimento inicial da manifestação de recurso por ela apresentada; e ii)  o processo sancionatório aberto em seu desfavor pelo TRE-SP em razão da não apresentação do recurso em face da desclassificação da proposta;
	Considerando que, apesar de num primeiro momento o órgão licitante não ter recebido a manifestação de recurso apresentada pela representante, a Administração do TRE-SP determinou, posteriormente, o recebimento e a tramitação da intenção de recurso da empresa Bidden (peça 22, p. 2 e peça 12, p. 185-192) , tendo sido fixado prazo até 2/9/2020 para protocolização das razões recursais;
	Considerando que a empresa Bidden não apresentou o recurso, conforme ela mesma informou na inicial (peça 1) ;
	Considerando que os itens licitados envolvidos (7 e 12) têm ínfima materialidade            (R$ 7.205,00) e não há indício de potencial dano ao erário no caso, dado que o TRE-SP não adquiriu os aludidos itens;
	Considerando que, quanto às sanções supostamente aplicadas pelo TRE-SP à representante, o interesse privado se sobressai, sendo mister consignar que não cabe ao TCU atuar como instância revisora de sanção cominada a particulares por órgão ou entidade pública federal; e
	Considerando, por fim, os pareceres uniformes da Secretaria de Controle Externo de Aquisições Logísticas insertos às peças 24 e 25,
	ACORDAM os Ministros do Tribunal de Contas da União, com fundamento nos arts. 143 e 237, VII, do Regimento Interno/TCU, em:
	a) não conhecer a presente documentação como representação, visto não estarem presentes os requisitos de admissibilidade previstos no art. 113, § 1º, da Lei 8.666/1993, no art. 237, do Regimento Interno deste Tribunal e/ou no art. 103, § 1º, da Resolução - TCU 259/2014;
	b) informar ao Tribunal Regional Eleitoral de São Paulo e à representante a prolação do presente Acórdão, destacando que seu conteúdo pode ser acessado por meio do endereço eletrônico www.tcu.gov.br/acordaos; e 
	c) arquivar os presentes autos, nos termos do art. 237, parágrafo único, c/c o art. 235, parágrafo único, do Regimento Interno deste Tribunal, e do art. 105 da Resolução - TCU 259/2014, alterada pela Resolução-TCU 323/2020.
1. Processo TC-Processo 015.416/2021-6 (REPRESENTAÇÃO) 
	1.1. Órgão/Entidade: Tribunal Regional Eleitoral de São Paulo
	1.2. Relator: Ministro Raimundo Carreiro
	1.3. Representante do Ministério Público: não atuou
	1.4. Representante: Bidden Comercial Ltda. (CNPJ 36.181.473/0001-80) 
	1.4. Unidade Técnica: Secretaria de Controle Externo de Aquisições Logísticas (Selog) .
	1.5. Representação legal: Tiago Sandi (35.917/OAB-SC) e outros, representando Bidden Comercial Ltda.
	1.6. Determinações/Recomendações/Orientações: não há.

Segunda Câmara

RAIMUNDO CARREIRO

Não atuou

REPRESENTAÇÃO (REPR)

Secretaria de Controle Externo de Aquisições Logísticas (Selog).